臺灣高等法院刑事裁定
111年度毒抗字第250號
抗  告  人  
即  被  告  PANAPROM AEKKARAT(泰國籍)




上列抗告人因違反毒品危害防制條例案件，不服臺灣桃園地方法
院中華民國111年2月16日所為之裁定(111年度毒聲字第198號)，
提起抗告，本院裁定如下：
    主  文
抗告駁回。
    理  由
一、原裁定意旨略以：
    抗告人即被告PANAPROM AEKKARAT（泰國籍，下稱被告）基
    於施用第二級毒品甲基安非他命之犯意，於民國110年8月25
    日晚間8時許，在桃園市○○區○○路00號205房之居所內，施用
    甲基安非他命1次，此為被告於警詢、偵訊時坦承不諱，且
    被告所遭採集之尿液，經台灣檢驗科技股份有限公司以EIA
    酵素免疫分析法初步檢驗，再以GC/MS氣相層析質譜儀法確
    認檢驗，亦確呈安非他命、甲基安非他命陽性反應，可認有
    上開施用第二級毒品犯行。又被告前未因施用毒品案件經裁
    定觀察、勒戒，本次初犯，即應依檢察官之聲請，依毒品危
    害防制條例第20條第1項之規定，裁定令被告入勒戒處所觀
    察、勒戒等語。
二、抗告意旨略以：
    被告平時認真工作，因思鄉情切、心情煩悶，被誤導而吸食
    安非他命毒品，姑念被告無知初犯，犯後懊悔不已，爰依法
    提起抗告，請求撤銷原裁定，給予易科罰金之機會云云。
三、經查：
  ㈠按成年被告施用第一、二級毒品者，檢察官應聲請法院裁定
    ，令被告入勒戒處所觀察、勒戒，其期間不得逾2月，此觀
    諸毒品危害防制條例第20條第1項之規定自明。
　㈡被告於警詢、偵訊中已坦承有於上開時、地施用甲基安非他
    命1次（毒聲卷第17頁、第72頁），且其經警採集之尿液，
    以酵素免疫分析法（EIA）、液相層析串聯質譜儀（LC/MS/M
    S）初步檢驗，再以氣相層析質譜儀法（GC/MS）、液相層析
    串聯質譜儀（LC/MS/MS）確認檢驗結果，呈現安非他命、甲
    基安非他命陽性反應，亦有桃園市政府警察局蘆竹分局(隊)
    真實姓名與尿液、毒品編號對照表（毒偵卷第37頁）、台灣
    檢驗科技股份有限公司濫用藥物檢驗報告（毒偵卷第91頁）
    在卷可稽。足認被告確有上開施用第二級毒品犯行。
　　又被告未曾因施用毒品案件，經裁定觀察、勒戒，有本院被
    告前案紀錄表在卷可憑，本件自屬初犯，依毒品危害防制條
    例第20條第1項之規定，應裁定令被告入勒戒處所觀察、勒
    戒。
　　綜上，原審法院依檢察官之聲請，裁定令被告入勒戒處所觀
    察、勒戒，本屬適法，原無何違誤可言。被告猶以本件冀能
    易科罰金代替觀察勒戒云云，提起抗告，自不可採。
四、綜上所述，被告提起本件抗告，對原裁定予以指摘，難認有
    據，不足以推翻原審裁定之適法性，所提抗告，為無理由，
    應予駁回。　　　
據上論斷，應依刑事訴訟法第412條，裁定如主文。　　
中　　華　　民　　國　　111 　年　　3 　　月　　30　　日
                  刑事第十一庭  審判長法　官  張江澤
                                      法　官  郭惠玲
                                      法　官  梁志偉
以上正本證明與原本無異。
不得再抗告。
                                       書記官  林明慧
中　　華　　民　　國　　111 　年　　3 　　月　　30　　日